【裁判字號】    89,裁,1150
【裁判日期】    890914
【裁判案由】    營利事業所得稅
【裁判全文】
最  高  行  政  法  院  裁  定                  八十九年度裁字第一一五○號
    原      告  松旭五金股份有限公司
    代  表  人  甲○○
    被      告  財政部台灣省中區國稅局
    代  表  人  朱正雄
右當事人間營利事業所得稅事件，原告不服行政院中華民國八十八年六月二十九日台
八十八訴字第二五一二九號再訴願決定，提起行政訴訟。本院裁定如左︰
    主  文
原告之訴駁回。
訴訟費用由原告負擔。
    理  由
按納稅義務人對於核定稅捐之處分如有不服，依核定稅額通知書所載有應納稅額或應
補徵稅額者，應於繳款書送達後，於繳納期間屆滿翌日起算三十日內，依規定格式，
明理由，連同證明文件，申請復查，稅捐稽徵法第三十五條第一項第一款定有明文
。本件原告因八十一年度營利事業所得稅經被告初查核定其全年所得額新台幣（下同
）二一、○四五、八七七元，應補稅額五、一一五、○○七元，限繳日期為八十七年
一月十五日止，繳款書業於八十七年一月五日送達，有原告簽收之稅額繳款書回執影
本附卷可稽，是系爭繳款書已合法送達。原告應於八十七年二月十六日前申請復查（
復查申請之末日原為八十七年二月十四日星期六，因適逢週休二日，應順延至八十七
年二月十六日星期一），惟其遲至八十七年六月十六日始申請復查，揆諸首揭規定，
已逾三十日之不變期間，原處分即屬確定，一再訴願決定遞自程序上予以駁回，經核
並無不當。原告主張本件補徵之稅額，被告僅寄發稅額繳款書，未附具處分書，詳述
補稅之理由，程序上有瑕疵，不生效力云云，經查本件係被告接獲台中縣稅捐稽徵處
通報原告之違章情形，認有必要再行查核其八十一年度營利事業所得稅，乃經二次通
知原告提示當年度帳簿文據，惟其均未依限提示，被告遂依所得稅法第八十三條規定
核定其所得額，寄發稅額繳款書及八十一年度營利事業所得稅結算申報更正核定通知
書（下稱核定通知書），於八十七年一月五日送達原告，該核定通知書上除詳列原告
八十一年度營業損益之數目、稅額計算之方法外，並載有「依同業利潤標準核定」及
「未如期提示帳冊依所得稅法第八十三條核定」等字樣，此有原處分卷可稽，足見本
件補稅處分，並非僅有寄發稅額繳款書，而未附具理由，其程式並無欠缺，其效力殆
無疑義。原告前述主張，核不足採，其對已確定之行政處分提起行政訴訟，即為法所
不許，應予駁回。原告起訴既非合法，其實體上之主張毋庸審究，併此說明。
據上論結，本件原告之訴為不合法，爰依行政訴訟法施行法第二條、行政訴訟法第一
百零七條第一項第十款，第一百零四條、民事訴訟法第九十五條、第七十八條裁定如
主文。
中    華    民    國     八十九      年      九      月      十四       日
              最 高 行 政 法 院 第 三 庭
                                審 判 長 法  官      曾  隆  興
                                         法  官      黃  合  文
                                         法  官      吳  明  鴻
                                         法  官      徐  樹  海
                                         法  官      林  家  惠
右  正  本  證  明  與  原  本  無  異
                                         法院書記官  陳  盛  信
中    華    民    國     八十九      年      九      月      十四       日


司法院資訊處製作；財團法人民間司法改革基金會備份。
